ACORDAO-COMPLETO-2510537

ACÓRDÃO 2922/2021 ATA 47/2021 - PLENÁRIO

VISTOS, relatados e discutidos estes autos de auditoria realizada no âmbito do Fiscobras-2021, por força do Acórdão 833-TCU-Plenário, sobre o Departamento Nacional de Infraestrutura de Transportes (Dnit) com vistas a avaliar as obras de duplicação e adequação da capacidade na BR-010-MA entre os Municípios de Imperatriz - MA e Açailândia - MA (km 260,81 ao km 325,35) ;
ACORDAM os ministros do Tribunal de Contas da União, reunidos em Sessão do Plenário, diante das razões expostas pelo Relator, em:
9.1. promover o arquivamento da presente auditoria, sem o julgamento do mérito, diante dos elementos de convicção até aqui obtidos pelo TCU, em função da atual ausência do objeto para a fiscalização, nos termos do art. 169, II, do RITCU;
9.2. enviar a cópia do presente Acórdão, com o Relatório e a Proposta de Deliberação, aos seguintes destinatários:
9.2.1. ao Departamento Nacional de Infraestrutura de Transportes (Dnit) , para ciência, solicitando que, logo após a definição das respectivas ações orçamentárias, o Dnit informe o TCU sobre o início da retomada do objeto a ser fiscalizado e, especialmente, sobre o processo licitatório para a contratação da empresa responsável pela execução das obras de duplicação e adequação da capacidade na BR-010-MA entre os Municípios de Imperatriz - MA e Açailândia - MA (km 260,81 ao km 325,35) , com os projetos básico e executivo para a licitação e execução da obra, além do orçamento para a obra, a partir, por exemplo, da entrega dos projetos básico e executivo pelo CIM ao Dnit para a execução das obras no aludido segmento rodoviário; e
9.2.2. à Comissão Mista de Planos, Orçamentos Públicos e Fiscalização do Congresso Nacional, para ciência.

Auditoria realizada, no âmbito do Fiscobras-2021, com vistas a avaliar as obras de duplicação e adequação de capacidade na BR-010-MA, segmento entre os municípios de Imperatriz MA e Açailândia MA (km 260,81 ao km 325,35).

Departamento Nacional de Infraestrutura de Transportes (Dnit).

3. Interessado: Congresso Nacional.

13.1. Ministros presentes: Ana Arraes (Presidente), Walton Alencar Rodrigues, Benjamin Zymler, Aroldo Cedraz, Raimundo Carreiro, Bruno Dantas, Vital do Rêgo e Jorge Oliveira.
13.2. Ministros-Substitutos presentes: Augusto Sherman Cavalcanti, Marcos Bemquerer Costa, André Luís de Carvalho (Relator) e Weder de Oliveira.

ANDRÉ DE CARVALHO

Trata-se de auditoria realizada no âmbito do Fiscobras-2021, por força do Acórdão 833-TCU-Plenário, sobre o Departamento Nacional de Infraestrutura de Transportes (Dnit) com vistas a avaliar as obras de duplicação e adequação da capacidade na BR-010-MA entre os Municípios de Imperatriz - MA e Açailândia - MA (km 260,81 ao km 325,35) .
2.	Após o trabalho de fiscalização, os Auditores Federais Eduardo Afonso Souza Pereira e Míron Alfaia Castellani lançaram o respectivo relatório de auditoria à Peça 22, com a anuência dos dirigentes da SeinfraRodoviaAviação (Peças 23 e 24) , nos seguintes termos:
" (...) Trata-se de auditoria realizada no Departamento Nacional de Infraestrutura de Transportes (Dnit) , no período entre 29/4/2021 e 16/7/2021, tendo como escopo as obras de duplicação e adequação de capacidade na BR-010/MA, segmento entre os municípios maranhenses de Imperatriz e Açailândia, km 260,81 ao km 325,35, funcional programática 26.782.3006.15WO.0021/2021.
2.	Cabe relatar que as obras de adequação de travessia urbana em Imperatriz/MA, na BR-010/MA, segmento km 246,40 ao km 260,80, incluindo 8 elevados, duas novas pontes sobre o Rio Cacau, recuperação, alargamento e reforço de duas pontes, foram fiscalizadas no âmbito do processo TC Processo 010.232/2019-2, de relatoria do Exmo. Ministro Aroldo Cedraz. Essa fiscalização foi conduzida no âmbito do Fiscalis 121/2019, realizada no período de 20/5/2019 a 7/6/2019, e os achados apontados no seu relatório (TC Processo 010.232/2019-2, peça 54) estão sendo tratados no âmbito daquele processo.
3.	A figura a seguir, elaborada pela empresa Trafecon Engenharia Ltda., contratada pelo CIM para elaborar os projetos básico e executivo a serem doados ao Dnit, em janeiro de 2021, ilustra o segmento em que ocorreriam obras de adequação e duplicação na rodovia BR-010/MA (peça 11, p. 11) .
Figura 1: Mapa de Situação dos segmentos da BR-010/MA para os quais o CIM desenvolveria projetos básico e executivo.
 
Fonte: Relatório de Planejamento elaborado pela empresa Trafecon Engenharia Ltda.
4.	Ao término da presente auditoria, os projetos básico e executivo para a execução das obras nesse segmento não haviam sido entregues pelo CIM ao Dnit. O cronograma apresentado pela empresa projetista, a Trafecon Engenharia Ltda., previa que esses produtos fossem entregues à autarquia até 1º/1/2022 (peça 12, p. 1-9) .
5.	Contudo, foi verificado na documentação apresentada pelo Dnit que apenas em 5/4/2021, o CIM informou ao DNIT que o procedimento licitatório que resultou na contratação daquela empresa projetista possuía vícios insanáveis, sendo externado, adicionalmente, que havia ainda interesse no acordo firmado, dada a importância da obra para o interesse público. Foi também afirmado que seria realizado novo procedimento licitatório para contratar empresa projetista, destinando máxima atenção e empenho com vistas a dar início à execução da obra com a máxima brevidade (peça 10, p. 1) .
I.1. Importância socioeconômica
6.	Segundo informações do sítio da Prefeitura de Imperatriz/MA (peça 20, p. 1) , a BR-010/MA é principal via de escoamento da produção agropecuária da Região Metropolitana do Sudoeste Maranhense, que se destaca pela produção de gado, pela produção de celulose de eucalipto e pelo setor de siderurgia.
7.	O segmento entre Imperatriz/MA e Açailândia/MA está em área de relevo ondulado a plano, e, de acordo com o Consórcio Intermunicipal Multimodal, a trafegabilidade da via foi sensivelmente afetada pelo início da operação da fábrica da Suzano Papel e Celulose, que utiliza a rodovia como principal modal de abastecimento de matéria-prima (peça 13, p. 2) .
8.	Além do intenso tráfego de caminhões com madeira de eucalipto, o trecho em questão possui grande ocorrência de acidentes de trânsito com e sem vítimas. Segundo dados da Polícia Rodoviária Federal, somente para esse segmento houve, em 2019, 213 acidentes, com 23 óbitos e 71 vítimas de ferimentos graves (peça 13, p. 2) .
9.	De um lado, Imperatriz/MA é o maior entroncamento comercial, energético e econômico do estado, sendo ainda o segundo maior centro populacional, econômico, político e cultural do Maranhão. Já o município de Açailândia/MA é um importante polo agroindustrial, onde a exportação de ferro gusa, gerada por cinco indústrias siderúrgicas instaladas no município, se tornou sua principal fonte de renda.
10. As obras de duplicação e adequação da rodovia BR-010 entre Imperatriz/MA e Açailândia/MA proporcionarão melhores condições de conforto e segurança para os usuários, como também possibilitarão a intensificação das atividades econômicas da região, por meio da otimização da logística de transporte de veículos e pedestres, reduzindo custos e tempo de viagem.
II. Introdução 
II.1. Deliberação que originou o trabalho 
11. Em cumprimento ao Acórdão 833/2021-TCU-Plenário, realizou-se a auditoria Departamento Nacional de Infraestrutura de Transportes, no período compreendido entre 29/4/2021 e 16/7/2021.
12. As razões que motivaram esta auditoria foram a materialidade do objeto, uma vez que o trecho a ser trabalhado entre os municípios maranhenses de Imperatriz e Açailândia tem 64,54 km de extensão e requer elevado aporte de recursos, e a relevância social e econômica da rodovia.
II.2. Visão geral do objeto 
13. O escopo desta auditoria abrange as obras de duplicação e adequação de capacidade na BR-010/MA, segmento Imperatriz/MA a Açailândia/MA, km 260,81 ao km 325,35. 
14. Por meio do Ofício de requisição 01-75/2021 - Equipe de Auditoria, de 16/6/2021, foi solicitado ao Dnit a apresentação da documentação e informações relacionadas às tratativas para lançamento do edital para selecionar a empresa responsável pela execução das obras de duplicação e adequação de capacidade na BR-010/MA, segmento Imperatriz/MA - Açailândia/MA, incluindo minuta do Termo de Referência da licitação, projeto básico/executivo da obra e cronograma para lançamento do edital (peça 4) .
15. Em 25/6/2021, por meio do Ofício 83400/2021/ACE - DG/DG/DNIT SEDE, o auditor chefe do Dnit apresentou as respostas enviadas pelo Coordenador de Engenharia Terrestre/SRDNIT/MA e pelo Superintendente Regional do Dnit no estado do Maranhão, Sr. Glauco Henrique Ferreira da Silva, conforme transcrição abaixo (peça 7, p. 1-2) :
'1. Cumprimentando-o, reporto-me ao Ofício 01-75/2021 - Equipe de Auditoria (8436556) , por meio do qual esse Tribunal de Contas da União, em cumprimento à Portaria de Fiscalização - SeinfraRodoviaAviação nº 221, de 30/4/2021, que trata de fiscalização das obras de duplicação e adequação de capacidade na BR-010/MA, Segmento Imperatriz - Açailândia, solicito encaminhar à essa equipe de auditoria, em meio digital, documentação e informações relacionadas no supracitado ofício de requisição.
2. Neste sentido, de ordem do Senhor Diretor Geral, encaminho o Ofício nº 82479/2021/SRE - MA (8503581) , por meio do qual a Superintendência Regional do DNIT no estado do Maranhão apresenta manifestação de sua Coordenação de Engenharia Terrestre, constante no Despacho / SRE - MA/CET - MA (8500518) , nos seguintes termos:
'a) foi instaurado o processo administrativo 50615.001020/2020-08 para registro das tratativas atinentes ao tema em tela;
b) conforme se depreende do ofício nº 053/2020 - GAB.PR/CIM (6316585) , o Consórcio Intermunicipal Multimodal - CIM, associação de direito público sediada no estado do Maranhão, possuía interesse, manifesto oficialmente, no sentido de doar Projetos Básicos e Executivos de Engenharia para realização de (i) obras de adequação de capacidade da pista existente, bem como duplicação, da rodovia federal BR-010/MA, no segmento compreendido entre o fim da travessia urbana de Imperatriz/MA (km 260,81) e o entroncamento com a rodovia federal BR-222 (A) Açailândia (km 325,35) ; e (ii) adequação da travessia urbana de Açailândia com implantação de contorno rodoviário, no segmento da rodovia federal BR-222/MA compreendido entre o Rio Pindaré (km 673,40) e o entroncamento com a BR-222 (A) Açailândia (km 680,40) ;
c) após tratativas iniciais, foi apresentado, pelo CIM, minuta de Termo de Referência (6501366) que pretendia empregar para balizar a contratação de empresa especializada para elaboração dos estudos/projetos básicos e executivos;
d) posteriormente, o DNIT acatou a concepção inicial do projeto apresentado para a pretendida doação e propôs a realização de reunião para alinhamento das diretrizes a serem observadas tanto na elaboração do projeto quanto no vindouro Acordo de Cooperação (6599740) ;
e) em seguida, foi elaborado minuta de acordo de cooperação técnica visando a doação dos projetos ora em comento (6686948) , a qual foi alvo de parecer da Procuradoria Federal Especializada (6772600) , que entendeu pela possibilidade jurídica de celebração do mesmo, desde que atendidas algumas recomendações, as quais foram compiladas e apresentadas ao CIM (6780110) . A resposta do CIM (6818743) , a qual trazia como anexo Plano de Trabalho elaborado pelo mesmo (6818769) , foi acostada e foram realizadas alterações na minuta de acordo de cooperação técnica (6818826) a fim de que a Diretoria Colegiada do DNIT pudesse deliberar acerca do assunto (6822723) ;
f) A Diretoria Colegiada deste DNIT aprovou a celebração do acordo (6849751) , o qual foi enfim lavrado (6885763) e publicado (7013579) . Ato contínuo, foi solicitado, por meio do Ofício nº 144845/2020/SRE - MA (7022728) , que fosse apresentado a este DNIT 'a documentação referente à Contratação da empresa responsável pela elaboração do projeto, ordem de início dos serviços e o Cronograma de Atividades para conclusão do projeto', além de ser proposta a realização de reunião de trabalho, o que foi reiterado por meio de nova comunicação posterior (Ofício nº 156979/2020/SRE - MA - 7235882) ;
g) Posteriormente, a TRAFECON ENGENHARIA LTDA, empresa projetista contratada pelo CIM, manifestou-se: (i) por meio do ofício nº 0001/2021/BR-010/MA (7398284) , encaminhando relatório de planejamento do projeto, assim como o cronograma MSProject das atividades previstas no Termo de Referência da licitação; (ii) por meio do ofício nº 0002/2021/BR-010/MA (7398341) , encaminhando quadro de controle do envio e tramitação da documentação dos estudos e projetos; e (iii) por meio do ofício nº 0003/2021/BR-010/MA (7403815) , solicitando a confirmação dos dados de contato do engenheiro do CIM responsável pela fiscalização e acompanhamento do contrato;
h) então, por meio do ofício nº 047/2021-GAB.PR/CIM (7906875) , o CIM informou a este DNIT que o procedimento licitatório que resultou na celebração de contrato com a empresa TRAFECON ENGENHARIA LTDA possuía vícios insanáveis, já tendo inclusive sido notificada a empresa, em observância ao princípio do contraditório e ampla defesa, sendo externado, adicionalmente, que havia ainda interesse no acordo firmado, dada a importância da obra para o interesse público. Foi também afirmado que seria realizado novo procedimento licitatório, destinando máxima atenção e empenho com vistas a dar início à execução do objeto com a máxima brevidade;
i) por fim, por meio do Ofício nº 44819/2021/SRE - MA (7906922) , endereçado ao CIM, este DNIT solicitou o 'envio de cronograma e informações atualizadas sobre a documentação ou cronograma estimado referente à nova contratação, mediante novo procedimento licitatório, da empresa responsável pela elaboração do projeto, ordem de início dos serviços e o Cronograma de Atividades para conclusão do projeto, a fim de que possamos nos manifestar sobre a viabilidade da continuidade do Acordo de Cooperação Técnica 33 (6885763) '. Até o presente momento, esta Coordenação de Engenharia Terrestre/SRMA não tem ciência de tratativas mais recentes.'
3. Desta feita, com base no apertado histórico exposto anteriormente, indicamos não termos como apresentar os documentos solicitados pela Corte de Contas, uma vez que aguardamos manifestação do Consórcio Intermunicipal Multimodal, tendo em vista a notícia de que seria realizado novo procedimento licitatório.'
16. Assim, até a presente data, não há projeto elaborado por empresa projetista contratada pelo Consórcio Intermunicipal Multimodal, associação de direito público sediada no estado do Maranhão, que, conforme o Acordo do Cooperação Técnica 33 (peça 9, p. 1) , doaria ao Dnit os projetos básicos e executivos de engenharia para realização de obras na rodovia federal BR-010/MA, visando adequar a capacidade da pista existente, com duplicação de trechos, no segmento compreendido entre o fim da travessia urbana de Imperatriz/MA (km 260,81) e o entroncamento da rodovia com a BR-222/MA, em Açailândia/MA (km 325,35) . O acordo tem vigência de 21 meses desde sua assinatura, em 13/11/2020.
17. Esses projetos após aceitos pelo CIM, devem ainda ser analisados e aprovados pelo Dnit para que possam ser utilizados no processo licitatório visando contratar a empresa responsável pela execução das obras de duplicação e adequação de capacidade na BR-010/MA, segmento entre os municípios maranhenses de Imperatriz e Açailândia (km 260,81 ao km 325,35) . Dessa forma, não foi possível aplicar as questões de auditoria elaboradas na fase de planejamento. 
II.3. Objetivo e questões de auditoria 
18. A presente auditoria teve por objetivo verificar a regularidade da condução do processo licitatório que resultaria na contratação de empresa responsável pela execução das obras de duplicação e adequação de capacidade na BR-010/MA, segmento entre Imperatriz/MA (km 260,81) e Açailândia/MA (km 325,35) , verificar se o projeto básico/executivo para a licitação/execução da obra era adequado, e se o seu orçamento era compatível com os preços de mercado. 
19. A partir do objetivo do trabalho e a fim de avaliar em que medida os recursos estariam sendo aplicados de acordo com a legislação pertinente, formularam-se as questões adiante indicadas:
a) Questão 1: O procedimento licitatório foi regular?
b) Questão 2: Há projeto básico/executivo adequado para a licitação/execução da obra?
c) Questão 3: O orçamento do projeto executivo da obra encontra-se devidamente detalhado (planilha de quantitativos e preços unitários) ?
d) Questão 4: Os preços dos serviços no orçamento da obra são compatíveis com os de mercado?
II.4. Metodologia utilizada 
20. Os trabalhos foram realizados em conformidade com as Normas de Auditoria do Tribunal de Contas da União (Portaria-TCU n. 280, de 8 de dezembro de 2010, alterada pela Portaria-TCU n. 168, de 30 de junho de 2011) e com observância aos Padrões de Auditoria de Conformidade estabelecidos pelo TCU (Portaria-Segecex n. 26, de19 de outubro de 2009) .
21. A metodologia utilizada constituiu-se da análise documental, de pesquisas em sistemas informatizados, de procedimentos de revisão analítica, da comparação com a legislação vigente e jurisprudência do TCU.
II.5. Limitações inerentes à auditoria 
22. Até a presente data, não há projeto contratado pelo Consórcio Intermunicipal Multimodal-CIM, que, conforme o Acordo do Cooperação Técnica 33 (peça 9, p. 1-3) , doaria ao Dnit os projetos básicos e executivos de engenharia para realização de obras na rodovia federal BR-010/MA, visando adequar a capacidade da pista existente, com duplicação de trechos, no segmento compreendido entre o fim da travessia urbana de Imperatriz/MA (km 260,81) e o entroncamento dessa rodovia com a BR-222/MA, em Açailândia/MA (km 325,35) . 
23. Esses projetos, após aceitos pelo CIM, devem ainda ser analisados e aprovados pelo Dnit para que possam ser utilizados no processo licitatório visando contratar a empresa responsável pela execução das obras de duplicação e adequação de capacidade na BR-010/MA, segmento entre os municípios maranhenses de Imperatriz e Açailândia (km 260,81 ao km 325,35) . Dessa forma, não foi possível aplicar as questões de auditoria elaboradas na fase de planejamento. 
II.6. Volume de recursos fiscalizados 
24. O volume de recursos efetivamente fiscalizados foi nulo, uma vez não existem objetos de auditoria, quais sejam: processo licitatório que resultará na contratação de empresa responsável pela execução das obras; projeto básico/executivo para a licitação/execução da obra; e orçamento para licitação/execução da obra.
II.7. Benefícios estimados da fiscalização 
25. Entre os benefícios estimados desta fiscalização pode-se mencionar a manutenção da expectativa do controle.
III. Conclusão 
26. Até a presente data não há projeto contratado pelo Consórcio Intermunicipal Multimodal (CIM) , que, conforme o Acordo do Cooperação Técnica 33, doaria ao Dnit os projetos básicos e executivos de engenharia para realização de obras na rodovia federal BR-010/MA, visando adequar a capacidade da pista existente, com duplicação de trechos, no segmento compreendido entre o fim da travessia urbana de Imperatriz/MA (km 260,81) e o entroncamento dessa rodovia com a BR-222/MA, em Açailândia/MA (km 325,35) . O acordo tem vigência de 21 meses desde sua assinatura, em 13/11/2020.
27. Esses projetos, após aceitos pelo CIM, devem ainda ser analisados e aprovados pelo Dnit para que possam ser utilizados no processo licitatório visando contratar a empresa responsável pela execução das obras de duplicação e adequação de capacidade na BR-010/MA, segmento entre os municípios maranhenses de Imperatriz e Açailândia (km 260,81 ao km 325,35) . Dessa forma, não foi possível aplicar as questões de auditoria elaboradas na fase de planejamento. 
28. Além disso, de acordo com o cronograma entregue pela empresa projetista, a Trafecon Engenharia Ltda., os projetos básico e executivo a serem doados pelo CIM só devem ser entregues ao Dnit no exercício de 2022, quando será novamente decidido a prioridade de investimentos em infraestrutura pelo Ministério da Infraestrutura, com vistas a selecionar os projetos para inclusão na LOA de 2022. 
29. Dessa forma, propõe-se arquivar os presentes autos com fundamento no inciso II do artigo 169 do Regimento Interno do TCU e dar ciência ao Dnit do Acórdão, bem como do relatório e do voto que o fundamentam.
IV. Proposta de encaminhamento
30. Ante todo o exposto, submetem-se os autos à consideração superior, propondo:
30.1. dar ciência do acórdão que vier a ser proferido ao Departamento Nacional de Infraestrutura de Transportes, destacando que o relatório e o voto que fundamentam a deliberação ora encaminhada podem ser acessados por meio do endereço eletrônico www.tcu.gov.br/acordaos e que, caso tenham interesse, o Tribunal pode encaminhar-lhes cópia desses documentos sem quaisquer custos para V. Sas.;
30.2. arquivar o presente processo, com fundamento no art. 169, inciso II, do Regimento Interno do Tribunal."
É o Relatório.

não há.

Não atuou.

AUDITORIA. FISCOBRAS-2021. OBRAS DE DUPLICAÇÃO E ADEQUAÇÃO DA CAPACIDADE NA BR010-MA JUNTO AO SEGMENTO ENTRE OS MUNICÍPIOS DE IMPERATRIZ - MA E AÇAILÂNDIA - MA DO KM 260,81 AO KM 325,35. ATUAL AUSÊNCIA DO OBJETO PARA A AUDITORIA. ARQUIVAMENTO.

RELATÓRIO DE AUDITORIA (RA)

Secretaria de Fiscalização de Infraestrutura Rodoviária e de Aviação Civil (SeinfraRodoviaAviação).

Trata-se de auditoria realizada no âmbito do Fiscobras-2021, por força do Acórdão 833-TCU-Plenário, sobre o Departamento Nacional de Infraestrutura de Transportes (Dnit) com vistas a avaliar as obras de duplicação e adequação da capacidade na BR-010-MA entre os Municípios de Imperatriz - MA e Açailândia - MA (km 260,81 ao km 325,35) .
2.	Como visto, a presente auditoria teria o objetivo de verificar a regularidade na condução do processo licitatório para a contratação da empresa responsável pela execução das obras de duplicação e adequação da capacidade na BR-010-MA entre Imperatriz - MA e Açailândia - MA, além de verificar se os projetos básico e executivo para a licitação e a execução da aludida obra estariam adequados e, ainda, se o correspondente orçamento seria compatível com os preços de mercado.
3.	A SeinfraRodoviaAviação destacou que o TCU teria realizado a fiscalização sobre as obras de adequação da travessia urbana em Imperatriz - MA na BR-010-MA (km 246,40 ao km 260,80) , incluindo os oito elevados e as duas novas pontes sobre o rio Cacau, com a recuperação, o alargamento e o reforço de duas pontes, no bojo do TC Processo 010.232/2019-2 pelo Fiscalis-121/2019, tendo a fiscalização sido realizada no período de 20/5 a 7/6/2019 e os achados apontados no correspondente relatório seriam tratados no âmbito do aludido processo (Peça 54 do TC Processo 010.232/2019-2) .
4.	Ocorre, contudo, que, até o término da presente auditoria, ainda não teria sido elaborado o aludido projeto pela empresa (Trafecon Engenharia Ltda.) contratada pelo Consórcio Intermunicipal Multimodal (CIM) , como associação de direito público sediada no Estado do Maranhão, destacando que, nos termos do Acordo do Cooperação Técnica n.º 33/2020 (Peça 9, p. 1) , ela doaria ao Dnit os projetos básicos e executivos de engenharia para a realização das obras na BR-010-MA com vistas a adequar a capacidade da pista existente pela duplicação de trechos entre o fim da travessia urbana de Imperatriz - MA (km 260,81) e o entroncamento da rodovia com a BR-222-MA em Açailândia - MA (km 325,35) .
5.	Ocorre, contudo, que a unidade técnica não teve como prosseguir com a avaliação das questões elaboradas na fase de planejamento da auditoria, já que os projetos básico e executivo para a execução das obras nesse segmento não teriam sido sequer entregues pelo CIM ao Dnit, até porque a conclusão dos referidos projetos estaria prevista para o exercício de 2022, em conformidade com o cronograma apresentado pela empresa projetista à Peça 12 (p. 1-9) , quando será novamente examinada a prioridade dos investimentos em infraestrutura pelo Ministério da Infraestrutura com o intuito de selecionar os projetos para a inclusão na LOA de 2022. 
6.	Por conseguinte, o andamento da presente auditoria restou prejudicado em razão da atual ausência de objeto a ser fiscalizado e, especialmente, dos seguintes elementos: processo licitatório para a contratação da empresa responsável pela execução das obras; projetos básico e executivo para a licitação e execução da obra; e orçamento para a obra.
7.	Sob essas circunstâncias, após a análise do feito, a SeinfraRodoviaAviação propôs o arquivamento do presente processo, nos termos do art. 169, II, do RITCU. 
8.	O TCU pode incorporar, no presente momento, o parecer da unidade técnica a estas razões de decidir.
9.	Ocorre que, a despeito da relevância social do empreendimento e da sua elevada materialidade, a presente fiscalização restou prejudicada em face da atual ausência de objeto para a auditoria.
10.	Em face, portanto, dos elementos de convicção até aqui obtidos neste processo, o TCU deve promover o sugerido arquivamento do presente processo, sem prejuízo de, entre outras medidas, notificar a Comissão Mista de Orçamento no Congresso Nacional.
Ante o exposto, pugno pela prolação do Acórdão ora submetido a este Colegiado.
TCU, Sala das Sessões, em 1º de dezembro de 2021.
Ministro-Substituto ANDRÉ LUÍS DE CARVALHO 
Relator